臺灣板橋地方法院刑事判決　　　　　　 96年度交易字第334號
公　訴　人　臺灣板橋地方法院檢察署檢察官
被　　　告　乙○○
上列被告因公共危險等案件，經檢察官提起公訴（96年度偵字第
14358 號），本院判決如下：
    主  文
乙○○服用酒類，不能安全駕駛動力交通工具而駕駛，處拘役
拾日，如易科罰金，以新臺幣壹仟元折算壹日。
被訴過失傷害部分公訴不受理。
    事  實
一、乙○○於民國九十六年六月十五日二十一時三十分許起至同
    日二十三時許止，在臺北縣樹林市樹人家商旁某卡拉ＯＫ店
    與友人一同飲酒，已達酒醉不能安全駕駛動力交通工具之程
    度，明知不應駕駛車輛，猶於酒後駕駛車牌號碼5767-MQ 號
    自小客車，沿臺北縣樹林市○○路往山佳方向行駛，而於同
    日二十三時十四分許，行經同縣市○○路、備內街口時，竟
    因飲酒後無法正確辨識路況及適切操控車輛，見該路口號誌
    由黃燈轉為紅燈之際仍未煞停，即貿然闖越該路口，適有甲
    ○○駕駛車牌號碼8T-0708 號自小貨車沿同縣市○○街往復
    興路方向行駛至該路口時，遭闖越紅燈之乙○○所駕駛之上
    開自小客車撞擊，致甲○○受有左上臂、左肘、左前臂挫傷
    、左上臂瘀傷等傷害（過失傷害部分業據撤回告訴），嗣經
    警據報前往上開肇事地點處理車禍事宜，並於翌日（同年月
    十六日）零時四分許對乙○○進行酒精濃度測試，測得其呼
    氣酒精值達每公升0.61毫克。
二、案經甲○○訴由臺北縣政府警察局樹林分局報請臺灣板橋地
    方法院檢察署檢察官偵查起訴。
    理  由
一、有罪部分：
    (一)上揭犯罪事實，業據被告乙○○於本院審理時坦承不諱，
      核與告訴人甲○○指述情節相符，且其於上開車禍肇事後
      ，經警到場處理時，其酒精濃度測試呼氣值達每公升0.61
      毫克，此有呼氣酒精濃度測試紙及舉發違規通知單各一紙
      附卷可證，復有汽車駕駛人酒後生理協調平衡檢測紀錄卡
      、查獲違反刑法第一百八十五條之三案件測試觀察紀錄表
      、道路交通事故現場圖、道路交通事故調查報告表(一)、(二)
      、車禍現場照片十二幀等附卷可稽。按參考德國、美國之
      認定標準，對於酒精濃度呼氣已達每公升0.55毫克(○‧
      五五MG/L )或血液濃度達百分之零點一一以上，肇事率為
      一般正常人之十倍，認為已達「不能安全駕駛」之標準〈
      參見法務部八十八年五月十八日（88）法檢字第００一六
      六九號函）。再依被告於偵查中自承於當日二十一時三十
      分許起開始飲用酒類至當晚二十三時許止，迄於當日晚上
      二十三時十四分許肇事為止，已近兩個小時，且於肇事後
      之翌日零時四分許經警測得其吐氣所含酒精濃度猶達每公
      升0.61毫克，已明顯超過前揭標準，顯見已達不能安全駕
      駛之程度甚明。本件事證明確，被告犯行洵堪認定。
    (二)核被告所為，係犯刑法第一百八十五條之三酒後不能安全
      駕駛動力交通工具而駕駛罪。按酒精成分對人之意識能力
      具有不良影響，超量飲酒後會導致對週遭事務之辨識及反
      應能力較平常狀況薄弱，因而酒後駕車在道路上行駛，對
      一般往來之公眾及駕駛人自身皆具有高度危險性，爰審酌
      被告明知上情，既漠視自己安危，更枉顧公眾行之安全，
      於服用酒類，已處於不能安全駕駛動力交通工具之狀態，
      仍駕駛車輛及犯罪後坦承犯行，深具悔意，並與告訴人達
      成和解，賠償損害等一切情狀，量處如主文所示之刑，並
      諭知易科罰金之折算標準。
二、不受理部分：
    (一)公訴意旨略以：被告於上開時、地於酒後已達不能安全駕
      駛動力交通工具之狀態，猶駕駛車牌號碼5767-MQ號自小
      客車，沿臺北縣樹林市○○路往山佳方向行駛，而於同日
      二十三時十四分許，行經同縣市○○路、備內街口時，竟
      因飲酒後無法正確辨識路況及適切操控車輛，見該路口號
      誌由黃燈轉為紅燈之際仍未煞停，即貿然闖越該路口，適
      有甲○○駕駛車牌號碼8T-0708號自小貨車沿同縣市○○
      街往復興路方向行駛至該路口時，遭闖越紅燈之乙○○所
      駕駛之上開自小客車撞擊，致甲○○受有左上臂、左肘、
      左前臂挫傷、左上臂瘀傷等傷害，因認被告另涉犯刑法第
      二百八十四條第一項前段之過失傷害罪。
    (二)按告訴乃論之罪，告訴人於第一審辯論終結前得撤回其告
      訴，刑事訴訟法第二百三十八條第一項定有明文。查本件
      告訴人甲○○告訴被告過失傷害案件，起訴書認係觸犯刑
      法第二百八十四條第一項前段之罪，依同法第二百八十七
      條前段之規定，須告訴乃論。茲據告訴人當庭以言詞撤回
      傷害之告訴，並提出臺北縣樹林市調解委員會調解書，此
      有本院九十六年八月七日準備程序筆錄及上開調解書一紙
      在卷可稽，是此部分自應諭知不受理之判決。
據上論斷，應依刑事訴訟法第二百九十九條第一項前段、第三百
零三條第三款，刑法第一百八十五條之三、第四十一條第一項前
段，刑法施行法第一條之一，判決如主文。
本案經檢察官吳宗光到庭執行職務。
中　　華　　民　　國　　96　　年　　8 　　月　　31　　日
                  刑事第十七庭  法　官  李幼妃
以上正本證明與原本無異
如不服本判決，應於判決送達後10日內敘明上訴理由，向本院提
出上訴狀（應附繕本），上訴於臺灣高等法院。
                                書記官　黃頌棻
中　　華　　民　　國　　96　　年　　9 　　月　　10　　日
附錄本案論罪科刑法條全文
中華民國刑法第185條之3
（重大違背義務致交通危險罪）
服用毒品、麻醉藥品、酒類或其他相類之物，不能安全駕駛動力
交通工具而駕駛者，處1年以下有期徒刑、拘役或3萬元以下罰金
。
